【裁判字號】    97,再,2
【裁判日期】    970623
【裁判案由】    地價稅
【裁判全文】
臺北高等行政法院判決
                                     97年度再字第00002號
再審原告    甲○○
再審被告    臺北市稅捐稽徵處
代 表 人    乙○○（處長）
上列當事人間因地價稅事件，再審原告對本院中華民國94年10月
31日93年度訴字第2990號判決提起再審之訴，本院判決如下︰
    主  文
再審之訴駁回。
再審訴訟費用由再審原告負擔。
    事  實  及  理  由
一、事實概要：再審原告所有坐落臺北市○○區○○段3小段320
    、372 之1 地號、公訓段3 小段137 、141 、151 、151 之
    3 、151 之5 至7 、151 之9 至10、161 之4 、161 之13、
    162 、19 8、220 、243 、246 、247 地號，老泉段4 小段
    451 地號；內湖區○○段○ ○段294 地號；信義區○○段○
    ○段84地號等22筆土地，經再審被告所屬文山分處核定其92
    年地價稅為新臺幣( 下同) 1,480,855 元。再審原告申請復
    查，未獲變更，提起訴願，經決定駁回後，原告就其中興安
    段3 小段320 地號，公訓段3 小段141 、161 之4 、246 、
    247 地號，老泉段4 小段451 地號，信義區○○段○ ○段84
    地號等7筆 土地部分仍不服，而提起行政訴訟，經本院94年
    10月31 日93 年度訴字第2990號判決駁回其訴，再審原告提
    起上訴，亦經最高行政法院96年5 月10日96年度裁字第946
    號裁定駁回其上訴確定。再審原告以本院前開93年度訴字第
    2990號判決( 下稱原確定判決) 有行政訴訟法第273 條第1
    項第13款之事由，而提起本件再審之訴。
二、再審原告起訴主張：與本件系爭土地事實完全相同之94年度
    地價稅事件，業經鈞院96年度簡字第838 號判決部份撤銷。
    且該判決係經鈞院會同兩造及台北市古亭地政事務所勘驗及
    測量結果，並有台北市文山區興家里里長劉宗勳現場勘驗時
    到場結證，足以證明系爭土地確有部份符合土地稅減免規則
    第9 條無償供公共使用之要件。是地政事務所勘驗及測量結
    果以及里長結證，為前審未經斟酌之證物，如經斟酌可受較
    有利之判決，自有行政訴訟法第273 條第1 項第13款之情形
    ，請求將確定判決廢棄，並撤銷原處分等語。
三、再審被告則以：再審原告於前審主張系爭公訓段3小段第141
    號土地，為附近社區經常往來之通道，亦為附近居民不特定
    人士晨昏活動之場所，應符合土地稅減免規則第9 條規定免
    徵地價稅，或逕向使用長青俱樂部發單課稅云云，惟其並未
    依該規則第24條規定，於開徵前向再審被告所屬文山分處提
    出申請，亦未依土地稅法第4 條規定，檢附相關資料向該分
    處申請由占有人代繳，自無免徵地價稅之適用；再者，系爭
    土地既設為長青俱樂部，顯為特定人所使用，並非供公共使
    用，亦與96年度簡字第838 號判決所載無償提供台北市文山
    區興家里里民活動使用之情形有別，是再審原告之主張應無
    理由等語，資為抗辯。
四、經查：
    (一)按行政訴訟法第273條第1項第13款所謂「當事人發見未經
      斟酌之證物或得使用該證物者」，係指該證物在前訴訟程
      序時業已存在，而為當事人所不知或不能使用，今始知悉
      或得予利用者而言，且須以經斟酌可受較有利益之裁判者
      為限，若前訴訟程序終結後始作成之文件，或當事人於前
      訴訟程序中即知其存在，且無不能使用情形而未提出者，
      均非現始發見之證物，不得據以提起再審之訴( 最高行政
      法院91年度判字第539 號判決參照) 。
    (二)查本院96年度簡字第838號地價稅事件，係於96年11月1日
      收案、96年12月10日判決。是該案承辦法官會同兩造及地
      政人員實測結果，及里長劉宗勳到場結證，均為原判決後
      兩年餘始存在，不合行政訴訟法第273條第1項第13款規定
      發現新證據，須其證物在前訴訟程序中已存在而不知其存
      在或不能使用之要件。故依再審原告起訴主張之事實，顯
      難認為有再審事由，爰不經言詞辯論，逕以判決駁回之。
五、據上論結，本件再審之訴為無理由，爰依行政訴訟法第278
    條第2 項、第98條第1 項前段，判決如主文。
中    華    民    國    97    年     6    月   23     日
                    臺北高等行政法院第二庭
                              審判長法  官  徐瑞晃
                                    法  官  陳金圍
                                    法  官  蕭惠芳
上為正本係照原本作成。
如不服本判決，應於送達後20日內，向本院提出上訴狀並表明上
訴理由，如於本判決宣示後送達前提起上訴者，應於判決送達後
20日內補提上訴理由書（須按他造人數附繕本）。
中    華    民    國    97    年     6    月   23     日
                                    書記官   李淑貞


司法院資訊處製作；財團法人民間司法改革基金會備份。
